臺灣臺中地方法院刑事判決　　　　　　　　　　　　九十二年度易字第二九五號
　　公　訴　人　臺灣臺中地方法院檢察署檢察官
　　被　　　告　甲○○
　　　　　　　　丙○○
右列被告等因傷害案件，經檢察官提起公訴（九十二年度偵字第八六八六號），本院
判決如左：
    主  文
丙○○連續傷害人之身體，處拘役肆拾日，如易科罰金，以參佰元折算壹日。
甲○○傷害人之身體，處拘役參拾日，如易科罰金，以參佰元折算壹日。
    事  實
一、甲○○與丙○○為鄰居關係，乙○○則為甲○○之兄，亦住於鄰近。緣甲○○與
    丙○○間，曾因丙○○建築房屋衍生土地糾紛，平日相處並不融洽。民國九十二
    年三月三十日下午四時四十分許，甲○○於外出飲酒返家後，欲至住家附近之巷
    口（臺中縣后里鄉○○路一三七巷巷口）收回晾曬之衣物，適遇丙○○，甲○○
    竟憑藉酒意，基於傷害之故意，利用身體將丙○○撞倒在地，致丙○○受有臉部
    及左膝擦挫傷之傷害。丙○○於遭受傷害後，亦基於與甲○○互毆及傷害之概括
    犯意，先以徒手之方式，毆打甲○○，致甲○○亦倒地受有後頸部抓傷、右前臂
    擦破傷、左膝擦傷、右膝擦傷等傷害；適乙○○因騎乘機車欲前往甲○○家中拿
    取菜乾而行經該處，見甲○○倒臥路旁，乃上前查看，並向丙○○詢以發生何事
    ，亦遭丙○○毆打，而受有左上嘴唇挫傷、腫脹、右手挫傷、腫脹、左無名指挫
    傷、腫脹、右足踝擦傷等傷害。
二、案經丙○○及甲○○、乙○○分別訴由臺中縣警察局大甲分局報告臺灣臺中地方
    法院檢察署檢察官偵查起訴。
    理  由
一、訊據被告甲○○及丙○○，均矢口否認有何傷害他人之犯行。被告甲○○辯稱：
    當天下午伊外出與友人飲酒後返回家中，其妻即叫伊至自宅旁之巷口收取晾曬之
    衣物，伊走至巷口後，因飲酒意識有些模糊，隱約覺得身旁好像有一人對其大小
    聲，並不知用何物朝伊頭部打過來，伊當場便倒下，接下來便不知發生何事了；
    被告丙○○亦辯稱：當時伊正在自宅庭院內，聽見庭院外有吵鬧聲，便出外查看
    ，適走至巷口，甲○○不知何故，竟用力將伊撞倒，並以左手掌壓住伊之頭部，
    另以右拳重擊伊之兩眼，因伊之眼睛相當疼痛而意識亦漸趨模糊，故後來續遭甲○○毆打之情形已記不得了等語。惟查，甲○○與丙○○間，曾因丙○○建築房
    屋衍生土地糾紛之情，業據渠二人供承屬實，是二人間自有宿怨。而丙○○遭被
    告甲○○以身體撞倒在地，致受有臉部及左膝擦挫傷之傷害之情，業據丙○○指
    述明確，並有丙○○提出之行政院衛生署豐原醫院診斷證明書一紙附卷可稽；參
    以被告甲○○於警詢中，對於其兄乙○○到達現場後之經過情形，仍能為清楚之
    描述，其當時之意識狀態，或有酒意，然應仍屬清晰；且其既係於住家附近徒步
    欲收回晾曬之衣物，並依其所述，因略帶酒意而意識不清，則何有莫名奔跑及因
    之不慎撞及丙○○之可能？是丙○○之倒地受傷，顯係被告甲○○故意之推撞行
    為所致，被告甲○○所辯並不足採。另甲○○及告訴人乙○○係遭被告丙○○傷
    害一節，亦據二人指述甚詳，並有二人分別提出之憲生外科婦產科診所診斷證明
    書各一紙及檢察官依職權查詢及調取之該診所覆函一份、診療紀錄各一紙為證；
    參以三人均坦言案發當時只有渠等三人在場（其餘圍觀人群係嗣後出現），甲○○受有之後頸部抓傷及乙○○受有之傷害，應係他人所為而致，而該他人，除被
    告丙○○外，更有何人？被告丙○○雖辯稱：伊於遭受甲○○毆打眼部後，因眼
    睛疼痛及意識不清，對於此後之事情經過均不清楚等語，惟觀諸其所提出之診斷
    證明書，則無任何眼部受傷之記載，足見其所辯：遭毆打眼部，嗣後難以睜開眼
    睛、意識亦不清楚等語（即指無毆打甲○○及乙○○之意），為無可採。本件事
    證明確，被告甲○○、丙○○之犯行，均堪以認定。
二、核被告甲○○、丙○○所為，均係犯刑法第二百七十七條第一項之傷害人之身體
    罪。被告丙○○前後所為傷害甲○○及乙○○之犯行，時間緊接，觸犯構成要件
    相同之罪名，顯係基於概括犯意反覆為之，應依連續犯之規定論以一罪，並加重
    其刑。爰審酌被告二人均素行良好（有臺灣高等法院被告全國前案紀錄表二份附
    卷可稽），被告甲○○出手在先，而被告丙○○則連續毆打二人，丙○○、甲○○及乙○○三人所受之傷害，及渠等間平日之關係，被告甲○○、丙○○均未能
    坦承犯行或與對方達成和解，及渠二人於本審理中之態度等一切情狀，予以量處
    如主文所示之刑，並諭知易科罰金之折算標準，以示懲儆。
據上論斷，應依刑事訴訟法第二百九十九條第一項前段，刑法第五十六條、第二百七
十七條第一項、第四十一條第一項前段，罰金罰鍰提高標準條例第一條前段、第二條
，判決如主文。
本案經檢察官丁○○到庭執行職務。
中      華      民      國    九十三    年      二      月    二十七    日
                                臺灣臺中地方法院刑事第六庭
      審判長法  官  夏  一  
                                        法  官  簡  源  希
                                        法  官  鄧  敏  雄
右正本證明與原本無異。
如不服本判決，應於送達後十日內向本院提出上訴狀（須附繕本），上訴於臺灣高等
法院臺中分院。
                                        書記官
中      華      民      國    九十三    年      二      月    二十七    日
附錄本案論罪科刑法條全文：
中華民國刑法第二百七十七條第一項傷害人之身體或健康者，處三年以下有期徒刑、
拘役或一千元以下罰金。
